juniornyangg01@gmail.com

224 623 50 17 57

★ Conakry

□ Guinéen

Langues

Français

Anglais

Centres d'intérêt

FootBall

Voyage

Lecture

RAPHAEL KPOGHOMOU

Ingénieur Minier

Passionné par l'industrie minière, j'ai acquis une précieuse expérience en tant que stagiaire au sein de la Société Minière de Dinguiraye (SMD) dans la section Drill and Blast. Mon engagement pour des opérations minières sûres et efficaces s'est illustré dans des missions allant de la vérification des trous de mine au chargement des explosifs. Polyvalent et apte à exceller dans des environnements dynamiques, je suis doté d'un sens aigu de la sécurité, d'une rigueur opérationnelle et d'une vo

Expériences professionnelles

Professeur

Depuis octobre 2020 Groupe Scolaire d'Adoption, Conakry

Stagiaire

D'août 2019 à octobre 2019

SMD (société Minière de Dinguiraye) Dinguiraye

la section Drill and blast, notre mission consistait à:

- -Verifier les trous de mine
- -Loger des boosters menus de cordon dans les trous de mine
- Charger les trous de mine avec de l'émulsion
- -Remblayer les trous de mine
- -Connecter les relais -Vérifier
- -En suite faire le tire

Professeur Assistant

De janvier 2019 à juin 2019 Université Barack Obama de Conakry, Conakry Les techniques d'exploitation minière

Assistant Administratif

De janvier 2015 à décembre 2017 FPG(Fraternité des Prisons de Guinée) Conakry

Diplômes et Formations

• Formation professionnelle en langue anglaise

D'août 2021 à mars 2022 IBSA COMMERCIAL COLLEGE, Freetown

Licence professionnelle en Génie de

2024 Complétez cette zone Complétez cette zone Minéral Université Barack Obama, Conakry déc. 2018 d'Emploi

Formation en Informatique de base de

2024 Complétez cette zone Complétez cette zone IPCE(Initiative Présidentielle pour la Connexion des Ecoles), Conakry

Informatique

Informatique de base

Windows, Word, Excel